ro-RO: Materialul matriței: Ceramică; Spumă; Sticlă; Latex; Metal; Ipsos; Plastic; Poliuretan; Rășină; Cauciuc; Silicon; Lemn; Altele
de: Material der Gussform: Keramik; Schaumstoff; Glas; Latex; Metall; Gips; Kunststoff; Polyurethan; Harz; Gummi; Silikon; Holz; Sonstige
da: Formmateriale: Keramik; Skum; Glas; Latex; Metal; Gips; Plastik; Polyurethan; Resin; Gummi; Silikone; Træ; Andet
cs: Materiál formy: Keramika; Pěna; Sklo; Latex; Kov; Sádra; Plast; Polyuretan; Pryskyřice; Guma; Silikon; Dřevo; Jiné
zh-CN: 模具材质: 陶瓷; 泡沫; 玻璃; 乳胶; 金属; 石膏; 塑料; 聚氨酯; 树脂; 橡胶; 硅胶; 木材; 其他
ja: モールド素材: セラミック; フォーム; ガラス; ラテックス; 金属; 石膏; プラスチック; PU; レジン; ゴム; シリコーン; 木材; その他
ko: 몰드 소재: 세라믹; 폼; 유리; 라텍스; 금속; 석고; 플라스틱; 폴리우레탄; 레진; 고무; 실리콘; 나무; 기타
en: Mold material: Ceramic; Foam; Glass; Latex; Metal; Plaster; Plastic; Polyurethane; Resin; Rubber; Silicone; Wood; Other
sv: Gjutformens material: Keramik; Skum; Glas; Latex; Metall; Gips; Plast; Polyuretan; Resin; Gummi; Silikon; Trä; Annat
sl-SI: Material kalupa: Keramika; Pena; Steklo; Lateks; Kovina; Mavec; Plastika; Poliuretan; Smola; Guma; Silikon; Les; Drugo
ru: Материал формы: Керамика; Пенопласт; Стекло; Латекс; Металл; Гипс; Пластик; Полиуретан; Смола; Резина; Силикон; Дерево; Другое
nb: Materiale i form: Keramikk; Skum; Glass; Lateks; Metall; Gips; Plast; Polyuretan; Resin; Gummi; Silikon; Tre; Annet
hu: Öntőforma anyaga: Kerámia; Hab; Üveg; Latex; Fém; Gipsz; Műanyag; Poliuretán; Műgyanta; Gumi; Szilikon; Fa; Egyéb
el: Υλικό χύτευσης: Κεραμικό; Αφρός; Γυαλί; Λάτεξ; Μέταλλο; Γύψος; Πλαστικό; Πολυουρεθάνη; Ρητίνη; Καουτσούκ; Σιλικόνη; Ξύλο; Άλλο
fr: Matériau du moule: Céramique; Mousse; Verre; Latex; Métal; Plâtre; Plastique; Polyuréthane; Résine; Caoutchouc; Silicone; Bois; Autre
zh-TW: 模具材質: 陶瓷; 泡棉; 玻璃; 乳膠; 金屬; 石膏; 塑膠; 聚氨酯; 樹脂; 橡膠; 矽膠; 木材; 其他
es: Material del molde: Cerámica; Espuma; Vidrio; Látex; Metal; Yeso; Plástico; Poliuretano; Resina; Goma; Silicona; Madera; Otro
pl: Materiał formy: Ceramika; Pianka; Szkło; Lateks; Metal; Gips; Plastik; Poliuretan; Żywica; Guma; Silikon; Drewno; Inny
lt-LT: Formos medžiaga: Keramika; Putplastis; Stiklas; Lateksas; Metalas; Gipsas; Plastikas; Poliuretanas; Derva; Guma; Silikonas; Medis; Kita
vi: Chất liệu khuôn: Gốm; Xốp; Thủy tinh; Mủ cao su; Kim loại; Thạch cao; Nhựa; Polyurethane; Nhựa resin; Cao su; Silicone; Gỗ; Khác
bg-BG: Материал на формата: Керамика; Пяна; Стъкло; Латекс; Метал; Гипс; Пластмаса; Полиуретан; Смола; Каучук; Силикон; Дърво; Друго
nl: Materiaal van mal: Keramiek; Schuim; Glas; Latex; Metaal; Gips; Plastic; Polyurethaan; Hars; Rubber; Siliconen; Hout; Overig
th: วัสดุที่ใช้ทำแม่พิมพ์: เซรามิก; โฟม; แก้ว; ลาเท็กซ์; โลหะ; ปูนปลาสเตอร์; พลาสติก; โพลิยูรีเทน; เรซิน; ยาง; ซิลิโคน; ไม้; อื่นๆ
hr-HR: Materijal kalupa: Keramika; Pjena; Staklo; Lateks; Metal; Gips; Plastika; Poliuretan; Smola; Guma; Silikon; Drvo; Ostalo
it: Materiale dello stampo: Ceramica; Schiuma; Vetro; Lattice; Metallo; Gesso; Plastica; Poliuretano; Resina; Gomma; Silicone; Legno; Altro
pt-BR: Material do molde: Cerâmica; Espuma; Vidro; Látex; Metal; Gesso; Plástico; Poliuretano; Resina; Borracha; Silicone; Madeira; Outro
tr: Kalıp malzemesi: Seramik; Köpük; Cam; Lateks; Metal; Alçı; Plastik; Poliüretan; Reçine; Kauçuk; Silikon; Ahşap; Diğer
sk-SK: Materiál formy: Keramika; Pena; Sklo; Latex; Kov; Sadra; Plast; Polyuretán; Živica; Guma; Silikón; Drevo; Iné
fi: Muotin materiaali: Keramiikka; Vaahtomuovi; Lasi; Lateksi; Metalli; Kipsi; Muovi; Polyuretaani; Hartsi; Kumi; Silikoni; Puu; Muu
pt-PT: Material do molde: Cerâmica; Espuma; Vidro; Látex; Metal; Gesso; Plástico; Poliuretano; Resina; Borracha; Silicone; Madeira; Outro